【裁判字號】    89,易,635
【裁判日期】    900430
【裁判案由】    竊盜
【裁判全文】
臺灣高雄地方法院刑事判決                          八十九年度易字第六三五號
    公  訴  人  臺灣高雄地方法院檢察署檢察官
    被      告  乙○○
    被      告  丙○○
    右一選任辯護人  李慶榮  律師
    右一選任辯護人  孫守濂  律師
右列被告等因竊盜案件，經檢察官提起公訴（八十八年度偵字第一二三○五號、第一
二五一四號），本院判決如左：
    主  文
丙○○連續竊盜，處有期徒刑參月，如易科罰金，以參佰元折算壹日。
乙○○無罪。
    事  實
一、丙○○係座落於高雄市○○區○○路十一號之大耘紙業有限公司（下稱大耘公司
    ）之股東及技術人員，其基於概括之犯意，意圖為自己不法之所有，自八十七年
    二月間起，即連續多次趁公司人員均已下班，深夜無人之際，竊取公司內之報表
    用紙及顏料，並利用公司內之機器設備，將之印製成漢神百貨公司之提貨單二百
    份、台灣時報派報單一百份、港都有線電視股份有限公司客戶維修單五十份、毓
    華汽車企業有限公司估價單一箱四百五十份、漢神名店百貨股份有限公司傳票約
    五十份，分次交付予乙○○。嗣於八十八年五月十一日二十二時十五分許，乙○○又以電話私下向丙○○價購電腦報表紙七箱，丙○○乃利用另一與其共同值班
    之人員於隔日一時十五分許離開公司後，竊取公司所有之報表用紙及顏料，利用
    公司印刷設備，印製乙○○所須之電腦報表紙七箱。於同日凌晨五時許，印製完
    成後，即將完成之電腦報表紙放置於公司內門邊，並故意未鎖該門，通知乙○○
    駕車來取。乙○○即於同日凌晨五時十五分許，駕車至該處載取該等贓物，當場
    經在場埋伏之大耘公司負責人甲○○會警查獲。
二、案經大耘公司告訴及高雄市政府警察局小港分局移請臺灣高雄地方法院檢察署偵
    查起訴。
    理  由
壹、丙○○有罪部分：
一、訊之被告丙○○雖於警訊及偵查中否認犯行，辯稱：八十八年五月十二日被查獲
    之報表紙係乙○○向大耘公司訂購之物品，伊並未竊取任何公司之紙張、顏料云
    云。惟被告於偵查中已另具狀自白其確受乙○○鼓動而有本件竊盜犯行，此有該
    自白書一份在卷可按。且大耘公司之進料與出貨數量不平衡而引起負責人甲○○
    懷疑有員工私下利用公司原料、紙張印製各類用紙轉售，乃於八十八年五月十二
    日凌晨埋伏查獲本案等情，業經甲○○到庭指述綦詳。再者，八十八年五月十二
    日凌晨查獲丙○○所印交付乙○○之七箱報表紙若係乙○○依程序向大耘公司所
    訂製，丙○○何須趁深夜公司無人之際，始加工趕製。乙○○亦無須特於凌晨五
    時十五分許天未亮，公司未上班之際，駕車前往大耘公司載取該等報表紙。丙○○於深夜趕印，乙○○於凌晨載取之行為，均足証該等報表紙來源不正，確係丙○○私自接受乙○○訂貨，竊取公司紙張、顏料製成無誤。此點乙○○雖辯稱：
    因客戶華榮電纜電線公司及屏東縣政府肉品市場急用，且五月十二日上件伊要趕
    至他地，乃於凌晨趕往大耘公司載取本件七箱報表紙云云。惟華榮電纜電線公司
    係八十八年五月六日向乙○○訂購報表紙，乙○○同年月十五日交付等情，業經
    該公司採購人員戊○○到庭証述明白。又屏東縣政府肉品市場股份有限公司於八
    十八四月二十六日向乙○○訂購電腦報表紙，同年月二十八日已交貨，五月份訂
    購部份則係同月二十幾日交貨，此業經該公司職員丁○○到庭陳明在卷。依二証
    人所述，並無任何急用甚明。乙○○所辯因急用始於凌晨載貨云云，爰非可信。
    此外復有台灣時報派報單、港都有線電視股份有限公司客戶維修服務單、毓華汽
    車企業有限公司估價單、漢神名店百貨股份有限公司提貨單及傳票各一份在卷可
    為佐証。被告丙○○竊盜犯行，應可認定。
二、核被告丙○○所為係犯刑法第三百二十條第一項之罪。本件被告竊盜犯行之行為
    地雖係大耘公司之營業處所，然該公司為兩班制，第一班係上午八時至下午五時
    三十分，第二班係下午五時三十分至凌晨一時十五分，下班後即無留任何值班人
    員，此為大耘公司之負責人到庭陳述明確，該公司於下班後並非有人居住之建築
    物甚明，公訴意旨漏未注意及此，而認被告所為係犯刑法第三百二十一條第一項
    第一款加重竊盜罪，尚有誤會，然其基本犯罪事實既屬相同，本院自得依刑事訴
    訟法第三百條變更起訴法條而為審理。被告多次竊盜犯行時間緊接而犯同一構成
    要件，顯係基於概括犯意為之，應依刑法第五十六條論以一罪，並加重其刑。爰
    審酌被告所竊財物非多，犯後亦曾坦承犯行，態度尚佳等一切情狀，量處如主文
    所示之刑。被告犯罪後，原刑法第四十一條關於易科罰金條件之規定已於九十年
    一月十日修正公布為刑法第四十一條第一項，同年月十二日施行，經比較修正前
    後之規定，適用修正後之規定，較有利於被告，自應依刑法第二條第一項前段之
    規定，適用裁判時法即修正後之刑法第四十一條第一項規定，諭知本件被告宣告
    刑如易科罰金之折算標準。
三、公訴意旨另以：被告於前開時地，竊取大耘公司之機器設備，以印製各類報表紙
    ，亦涉有竊盜罪嫌云云。惟查被告丙○○固坦承有未經公司同意，擅自使用公司
    之印刷設備，印製本件各該報表紙及其它紙類成品。惟竊盜罪之成立，須以意圖
    為自己不法所有為成立要件，被告單純使用本件機器設備，並未有將該等設備搬
    離或其它取得永久性實力支配之行為，自難認有對之不法所有之意圖。此部分犯
    罪事實，顯屬無法証明。然此部分犯行與上述有罪部分乃屬同一事實之實質上一
    罪關係，爰不另為無罪之諭知。附此敘明。
貳、乙○○無罪部分：
一  公訴意旨略以：丙○○係座落於高雄市○○區○○路十一號之大耘紙業有限公司
    （下稱大耘公司）之股東及技術人員，被告乙○○與丙○○共同基於概括之犯意
    ，意圖為自己不法之所有，自八十七年二月間起，即連續多次趁公司人員均已下
    班，深夜無人之際，竊取公司內之報表用紙、顏料及機器設備，印製報表紙及其
    它印刷成品銷售得利。嗣於八十八年五月十二日五時十五分許，乙○○與丙○○
    又共同竊取電腦報表紙七箱，為當場經在場埋伏之大耘公司負責人甲○○會警查
    獲。因認乙○○涉嫌共同竊盜云云。
二、訊之被告乙○○否認有本件共同竊盜犯行，辯稱：伊自丙○○處取得之各類用紙
    ，均係向大耘公司訂購。八十八年五月十一日係因客戶華榮電纜電線公司及屏東
    縣政府肉品市場急用報表紙，伊始於同日晚間十時十五分許打電話請丙○○趕製
    ，且五月十二日上件伊要趕至他地，始於十二日凌晨趕往大耘公司載取本件七箱
    報表紙，並非與丙○○共同竊盜云云。被告所辯無可採信，固已於前開壹、一項
    內論述明確。然被告乙○○既係私下向丙○○購買本件各類用紙，則其與丙○○
    係處於買方與賣方之對立關係，其取得本件丙○○私下所製之用紙，係基於故買
    贓物之故意，自丙○○處取得，而非與丙○○共同竊得。又丙○○竊取公司之紙
    張、顏料之犯行，於其以竊得之物印製各類報表紙時，即已取得實力支配，而已
    既遂，竊盜行為至此亦已終了。至被告乙○○至大耘公司載取丙○○預置於該處
    之印製完成之報表紙，就丙○○而言，係處分贓物之行為，就乙○○而言，則係
    取得贓物之行為，並非參予竊盜。此外復查無其它積極証據足証被告有何共同竊
    盜犯行，此部分犯行自屬無法証明。乙○○另涉有贓物罪，與公訴意旨所指之竊
    盜事實，基本事實非同，自不得變更起訴法條，應由檢察官另行依法偵辦，附此
    敘明。
據上論斷，應依刑事訴訟法第二百九十九條第一項前段、第三百零一條第一項、第三
百條、刑法第五十六條、第三百二十條第一項、第二條第一項前段、修正後第四十一
條第一項、罰金罰鍰提高標準條例第一條前段、第二條，判決如主文。
本案經檢察官黃元冠到庭執行職務。
中      華      民      國    九十    年      四      月     三十     日
                                      臺灣高雄地方法院刑事第七庭
                                          法  官  蔡  國  卿
右正本證明與原本無異。
如不服本判決，應於判決送達後十日內，向本院提出上訴狀。
                                          書記官  邱  靜  銘
中    華      民      國    九十    年      四      月     三十     日
附錄本案判決論罪科刑之法條
刑法第三百二十條第一項：
意圖為自己或第三人不法之所有，而竊取他人之動產者，為竊盜罪，處五年以下有期
徒刑、拘役或五百元以下罰金。


司法院資訊處製作；財團法人民間司法改革基金會備份。
